【裁判字號】    89,聲,404
【裁判日期】    890804
【裁判案由】    聲明異議
【裁判全文】
臺灣苗栗地方法院刑事裁定                    八十九年度聲字第四四號
    異議人即  甲○○
    受刑人
右列異議人因不服台灣苗栗地方法院檢察署檢察官八十九年六月二十一日八十九年執
助乙字第一五一號執行指揮書事件，向本院提起執行指揮書聲明異議事件，本院裁定
如左：
    主  文
台灣苗栗地方法院檢察署檢察官八十九年六月二十一日簽發受刑人甲○○八十九年執
助乙字第一五一號之執行指揮書，應予撤銷。
    理  由
一、按受刑人或其法定代理人或配偶以檢察官執行之指揮為不當者，得向諭知該裁判
    之法院聲明異議。刑事訴訟法第四百八十四條定有明文。次按在無期徒刑假釋後
    滿十五年，或在有期徒刑餘刑期內未經撤銷假釋者，其未執行之刑，以已執行論
    。但依第七十八條第二項撤銷其假釋者，不在此限。又假釋中另受刑之執行或羈
    押或其他依法拘束自由之期間，不算入假釋期內。刑法第七十九條第一項、第二
    項定有明文。
二、本件聲明異議意旨略以：（一）受刑人或其法定代理人或其配偶，向諭知該裁判
    之法院聲明異議。本件聲明人於受執行殘刑即撤銷保護管束，執行前案餘刑三年
    五月二十六日之執行命令，聲明人對此表示不服，特依法聲明異議，合先敘明。
    （二）又聲明人前因違反麻醉藥品管理條例，從八十五年八月三十一日假釋出獄
    ，其假釋期間至八十九年二月二十六日屆滿，聲請人至今未接獲任何撤銷假釋之
    處分，今突獲鈞院檢察署執行傳票，實感困惑。撤銷通知，無從聲明異議，亦請
    鈞院明鑑。（三）查聲明人前因違法麻醉藥品管理條例，於八十五年八月三十一
    日假釋出獄，後於八十七年五月二十日又再因吸食安非他命，依當時之毒品危害
    防制條例第二十條送勒戒，無繼續施用情形後即為苗栗地方法院檢察署為不起訴
    處分，並不符合刑法第七十八條撤銷假釋之規定。（四）今據聲請人查悉，撤銷
    假釋之原因為以聲請人前所述犯之毒品危害防制條例之吸食二級毒品有關，而有
    違反保安處分執行法第七十四條之二第一款之認聲請人未能保持善良品性，與素
    行不良之人往還，及第二款之未服從檢察官及執行保護管束者之命令，而撤銷假
    釋。聲請人對此說明如下：１．對有違反保安處分執行法第七十四條之二第一款
    之認聲請人未能保持善良品性，而與素行不良之人往還一節，查聲請人係與其等
    同車遭警臨檢查獲，難認其素有往來，況其等亦非所謂之素行不良人士。以有吸
    食犯行逕認與其等有所往返，尚屬率斷。２．對同條第二款之未服從檢察官及執
    行保護管束者之命今一節，查聲請人自假釋出獄後，即按時向觀護人報到，未有
    缺席不到者，此有報到記錄影本可稽，顯證聲請人無所謂不服從其命令之舉。
    （五）查聲請人自前述毒品勒戒後，即無再吸食行為，亦未犯有任何刑事案件，
    且自八十八年七月起，即於聲請人居所附近之烏眉國小任職工友，至今未有更易
    ，工作情形良好；並未有與素行不良之人有所往來，顯不符保安處分執行法第七
    十四條之三之有前條之情節重大情事。況聲請人現假釋期滿，現又通知執行殘刑
    ，顯有背於聲請人之信賴利益，為此，懇請鈞院明鑑，將檢察官之執行指揮書撤
    銷，以免冤抑云云。
三、本院經調閱台灣苗栗地方法院檢察署八十九年度執助字第一五一號執行卷宗等資
    料，發現：
    （一）聲明異議人即受刑人甲○○撤銷假釋核准日為八十九年三月二十一日，有
          法務部八十九年三月二十一日法八十九矯字第００九四三六號函影本一紙
          在卷足稽，而聲明異議人假釋出監日為八十五年八月三十一日，原違反麻
          醉藥品條例案件刑期終結日期為八十九年四月十八日，因縮短刑期後刑期
          終結日期為八十九年二月二十六日，亦有台灣新竹監獄報請撤銷假釋報告
          表影本一紙在卷足憑。
    （二）又聲明異議人前於八十七年五月二十二日因違反毒品危害防制條例案件，
          於八十七年九月二十五日移送台灣苗栗看守所附設勒戒所觀察勒戒，而於
          八十七年十月十三日因無繼續施用傾向釋放出勒戒所，亦有台灣苗栗地方
          法院檢察署檢察官八十七觀執字第一０六號觀察勒戒處分指揮書及法務部
          全國檢察官上線查詢刑案人犯在監所最新資料系統查詢結果影本各一份附
          卷足佐。是依聲明異議人上揭在監執行資料觀之，其假釋期滿日本為八十
          九年二月二十六日，但因八十七年五月間之違反毒品危害防制條例案件，
          送觀察勒戒期間（即八十七年九月二十五日至十月十三日）共十八日（十
          月十三日出所日不予計入），依首揭刑法第七十九條第二項規定應予計入
          ，是本件聲明異議人之假釋期滿日應為八十九年三月十五日，新竹監獄聲
          請法務部撤銷聲明異議人之假釋日期八十九年三月九日雖在聲明異議人假
          釋期滿日之前，但應以法務部前開核准日即八十九年三月二十一日為準據
          ，則本件聲明異議人之殘刑指揮書已逾上揭假釋期滿日，而假釋期滿未經
          撤銷假釋，以已執行論，上揭刑法第七十九條第一項亦定有明文。
    （三）從而本件聲明異議人殘刑之指揮書容有未當，聲明異議人之異議為有理由
          ，爰依其所請將台灣苗栗地方法院檢察署檢察官八十九年六月二十一日簽
          發受刑人甲○○八十九年執助乙字第一五一號之執行指揮書予以撤銷。
四、依刑事訴訟法第四百八十四條裁定如主文。
中    華    民    國      八十九      年      八      月        四      日
                                        台灣苗栗地方法院刑事庭
                                            法  官  陳  鴻  斌
右正本證明與原本無異
如不服本裁定應於送達後五日內向本院提出抗告狀。
                                            書記官  陳  文  聰
中    華    民    國      八十九      年      八      月        四      日


司法院資訊處製作；財團法人民間司法改革基金會備份。
